臺灣士林地方法院小額民事判決
                                  111年度士小字第235號  
原      告  和泰產物保險股份有限公司

法定代理人  莊瑞德


訴訟代理人  趙志聖
被      告  黎黃山
上列當事人間請求侵權行為損害賠償事件，本院於民國111年2月
9日言詞辯論終結，並判決如下：
    主  文
被告應給付原告新臺幣壹萬肆仟玖佰壹拾壹元，及自民國一百一
十一年一月十一日起至清償日止，按年息百分之五計算之利息。
原告其餘之訴駁回。
訴訟費用由被告負擔新臺幣陸佰壹拾元，其餘新臺幣參佰玖拾元
由原告負擔。
本判決原告勝訴部分得假執行。
    事實及理由
一、原告主張：被告於民國108年12月9日19時44分許，騎乘車牌
    號碼000-000號普通重型機車，行經臺北市○○區○○街000號時
    ，因向左變換行向未注意其他車輛，致與訴外人徐月舫駕駛
    並所有，由原告所承保之車牌號碼000-0000號自用小客車（
    下稱系爭車輛）右側車身發生碰撞，造成系爭車輛受損，因
    系爭車輛曾向原告投保車體損失險，事故發生時尚在保險期
    間內，故原告業已依前開保險契約賠付系爭車輛之必要修復
    費用，總計新臺幣（下同）24,311元（其中含工資：18,001
    元、零件：6,310元），原告並依保險法第53條第1項取得代
    位求償權。為此，爰依民法第184條第1項前段、第196條及
    第191條之2前項及保險法第53條之規定起訴請求被告給付系
    爭車輛之修復費用，並聲明：被告應給付原告24,311元，及
    自起訴狀繕本送達翌日起至清償日止，按年息百分之5計算
    之利息。
二、被告則以：我認為我有肇事責任，但原告請求之金額過多，
    原告保戶之系爭車輛如果在越南修理大概只要5、6,000元，
    甚至3,000元就可以了，被告只有撞到原告保戶系爭車輛右
    邊一點點，不可以其他部分都要被告賠，而且是原告保戶過
    來撞到被告，不是被告去撞系爭車輛等語，資為抗辯。並聲
    明：原告之訴駁回。
三、得心證之理由：
  ㈠本件原告所主張之被告於上開時、地，騎車與原告承保之系
    爭車輛發生系爭車禍，造成系爭車輛右側車身受有損害等事
    實，為被告所不爭執，有本院依職權向臺北市政府警察局交
    通警察大隊調取之道路交通事故初步分析研判表、現場圖、
    補充資料表、談話紀錄表、調查報告表（一）、（二）、當
    事人酒精測定紀錄表、當事人登記聯單、現場照片，及原告
    提出之道路交通事故當事人登記聯單、初步分析研判表、行
    車執照、估價單、統一發票等附卷可稽，此部分之事實，堪
    認為真正。原告固主張已依保險契約賠付系爭車輛之必要修
    復費用24,311元（其中含工資：18,001元、零件：6,310元
    ），被告應就系爭車輛之損害負賠償責任，然為被告所否認
    ，並以前詞抗辯，故本件所應審究者為：系爭車輛之車損位
    置為何？原告得向被告請求之損害賠償金額為何？茲分述如
    下：
　㈡經查，依據臺北市○○○○○道路○○○○○○○○○○○○號9至11之照片顯
    示，系爭車輛車損位置為該車右後車門及葉子板處，可知系
    爭車輛右後車門及葉子板確實為被告過失行為所造成之損害
    。然依據原告提出之估價單所載維修項目中有關輪圈、右側
    後車門把手：拆裝、後綜合燈總成（右側）：拆裝、後保險
    桿：拆裝、四輪定位、右後輪拆裝、耗材費等部分，與上開
    系爭車輛因系爭事故所造成車損位置顯然不符，上開維修項
    目之費用自不應由被告負責，應予剔除，是原告因上揭車禍
    受有系爭車輛之修復費用應為15,447元（其中包含工資：14
    ,707元、零件：740元）。
  ㈢按因故意或過失，不法侵害他人之權利者，負損害賠償責任
    ；汽車、機車或其他非依軌道行駛之動力車輛，在使用中加
    損害於他人者，駕駛人應賠償因此所生之損害。不法毀損他
    人之物者，被害人得請求賠償其物因毀損所減少之價額。民
    法第184條第1項前段、第191條之2、第196條分別定有明文
    ，故原告請求被告負上開侵權行為損害賠償責任，應屬有據
    。本件原告主張其因上揭車禍受有系爭車輛之修復費用15,4
    47元（其中含工資：14,707元、零件：740元）之事實，已
    如前述，惟查，原告承保之系爭車輛係106年3月出廠，有該
    車行照影本附卷可稽，而系爭車輛修復之費用包括含零件74
    0元，衡以系爭車輛有關零件部分之修復，既以新零件更換
    被損害之舊零件，則在計算損害賠償額時，自應將零件折舊
    部分予以扣除（最高法院77年5月17日第9次民事庭會議決議
    參照），而依行政院所發佈之固定資產耐用年數表及固定資
    產折舊率表，小客車之耐用年數為5年，依定率遞減法每年
    折舊千分之369，參酌營利事業所得稅查核準則第95條第6 
    項規定，固定資產提列折舊採用平均法、定率遞減法或年數
    合計法者，以1年為計算單位；其使用期間未滿1年者，按實
    際使用之月數相當於全年之比例計算之；不滿1月者，以月
    計。系爭車輛自出廠日106年3月起至發生車禍日108年12月9
    日止，已使用2年10個月，據此，該車扣除折舊後之零件材
    料費為204元（計算方式如附表），再加上工資14,707元，
    原告得向被告請求之車輛修復費用應為14,911元（即204＋14
    ,707＝14,911）。
四、從而，原告依侵權行為及保險代位請求權之法律關係訴請被
    告賠付原告14,911元，及自起訴狀繕本送達翌日（即111年1
    月11日）起至清償日止，按年息百分之5計算之利息，為有
    理由，應予准許，原告逾此部分之請求，為無理由，應予駁
    回。
五、本件係就民事訴訟法第436條之8第1項適用小額程序所為被
    告部分敗訴之判決，依同法第436條之20規定，應依職權就
    原告勝訴部分宣告假執行，並依職權確定本件訴訟費用額為
    1,000元（第一審裁判費），其中610元應由被告負擔，其餘
    390元由原告負擔。
中　　華　　民　　國　　111 　年　　2 　　月　　23　　日
                  士林簡易庭法  官  莊明達
上列正本係照原本作成。
如不服本判決，應於送達後20日內，向本院提出上訴狀並應記載
上訴理由，表明關於原判決所違背之法令及其具體內容與依訴訟
資料可認為原判決有違背法令之具體事實，如於本判決宣示後送
達前提起上訴者，應於判決送達後20日內補提上訴理由書（須附
繕本）。
中　　華　　民　　國　　111 　年　　2 　　月　　23　　日
                            書記官  王淳平 　
附表
折舊時間           金額
第1年折舊值        740×0.369=273
第1年折舊後價值    740-273=467
第2年折舊值        467×0.369=172
第2年折舊後價值    467-172=295
第3年折舊值        295×0.369×(10/12)=91
第3年折舊後價值    295-91=204